【裁判字號】    99,抗,205
【裁判日期】    990226
【裁判案由】    聲請定其應執行刑
【裁判全文】
臺灣高等法院刑事裁定                   99年度抗字第205號
抗  告  人  甲○○
上列抗告人因業務侵占等案件，不服臺灣基隆地方法院中華民國
98年12月28日定應執行刑裁定（98年度聲字第1361號），提起抗
告，本院裁定如下：
    主  文
抗告駁回。
    理  由
一、原裁定意旨略以：受刑人甲○○因犯業務侵占及詐欺等罪，
    經法院先後判處有期徒刑6月及有期徒刑4月，均分別確定在
    案。茲檢察官聲請定其應執行之刑，本院審核認聲請有理由
    ，應定其應執行之刑，爰依刑事訴訟法第477條第1項、刑法
    第53條、第51條第5款、第41條第1項前段，裁定甲○○上述
    二罪，應執行有期徒刑8月，如易科罰金以新台幣1仟元折算
    1日等語。
二、抗告意旨略以：抗告人所犯詐欺罪所處有期徒刑 4月，已執
    行完畢，無法依裁定內容執行，請求撤銷原裁定云云。
三、按裁判確定前犯數罪者，併合處罰之。又數罪併罰，有二裁
    判以上者，依刑法第51條之規定，定其應執行之刑。刑法第
    50條、第53條分別定有明文。被告犯應併合處罰之數罪，經
    法院以判決或裁定定其數罪之應執行刑確定者，該數罪是否
    執行完畢，均係以所定之應執行刑全部執行完畢為斷。其在
    定應執行刑之前已先執行之有期徒刑之罪，因嗣後與他罪合
    併定應執行刑，而由檢察官換發執行指揮書執行應執行刑，
    其前已執行之有期徒刑部分，僅應予扣除，該罪宣告之刑不
    能認為已執行完畢。亦即若僅數罪中之一罪所宣告之刑執行
    完畢，而數罪合併所定應執行之刑尚未執行完畢，應認為執
    行未畢。刑法第47條所謂之執行完畢，就數罪併罰案件，係
    指所定之執行刑執行完畢而言。如於定執行刑之前，有部分
    犯罪先行確定，而先予執行，仍應於數罪之裁判均確定後，
    依刑法規定，定其應執行之刑，俟檢察官指揮執行其應執行
    之刑時，再就形式上已執行部分，予以折抵扣除，不能謂先
    前確定之罪，已經執行完畢（最高法院99年度台非字第33號
    、91年度台非字第328號裁定意旨、78年度第2次刑事庭會議
    決議意旨參照）。
四、經查：抗告人所犯原裁定附表（下稱附表）所示各罪，犯罪
    時間均在附表編號 1之罪判決確定日即97年10月13日前，揆
    諸前揭規定，皆合於數罪併罰之要件，自應依刑法第53條規
    定定其應執行刑。抗告人所犯附表編號1之罪所處有期徒刑4
    月，於98年2月4日入監，同年6月3日期滿出監執行完畢（台
    灣基隆地方法院檢察署97年執字第3418號），有本院被告前
    案紀錄表、臺灣新竹監獄出獄證明書在卷可稽。而附表編號
    2之侵占罪所處之刑有期徒刑6月，既尚未執行完畢，衡以前
    開規定及說明，附表編號1 之罪所處之刑即不得謂已執行完
    畢，仍應依刑法第53條規定定其應執行刑；至於已執行之詐
    欺罪有期徒刑4 月部分雖不能重複執行，惟僅係檢察官將來
    指揮執行合併刑期時如何扣除折抵之問題，尚與本件定應執
    行之刑之裁定無涉。綜上，原審就抗告人所犯附表各罪所處
    之刑，定應執行刑有期徒刑8 月，並諭知易科罰金之標準，
    於法尚無不合，抗告人執上開抗告意旨指摘原審裁定不當，
    容有誤會，非有理由，應予駁回。
據上論結，應依刑事訴訟法第412 條，裁定如主文。
中    華    民    國    99    年    2     月    26    日
                  刑事第十二庭審判長法  官  蔡永昌
                                    法  官  蔡國在
                                    法  官  蔡新毅
以上正本證明與原本無異。
不得再抗告。
                                    書記官  賴立旻
中    華    民    國    99    年    3     月    1     日

司法院資訊處製作；財團法人民間司法改革基金會備份。
